【裁判字號】    98,訴,1911
【裁判日期】    990129
【裁判案由】    違反毒品危害防制條例
【裁判全文】
臺灣彰化地方法院刑事判決              98年度訴字第1911號
公  訴  人  臺灣彰化地方法院檢察署檢察官
被      告  甲○○
上列被告因違反毒品危害防制條例案件，經檢察官提起公訴（98
年度毒偵字第2268號），本院依簡式審判程序判決如下：
    主    文
甲○○施用第一級毒品，累犯，處有期徒刑拾月。
    犯罪事實
一、甲○○曾因竊盜、妨害自由案件，經本院以96年度易字第18
    41號判決判處有期徒刑4 月、3 月，應執行有期徒刑6 月確
    定（第1 案）；又因竊盜案件，經本院以97年度彰簡字第28
    號判決判處有期徒刑3 月確定（第2 案）；再因竊盜案件，
    經本院以97年度簡字第231 號判決判處有期徒刑5 月確定（
    第3 案），嗣上開第1 、2 案經本院以97年度聲字第991 號
    裁定應執行有期徒刑9 月確定，並與上開第3 案接續執行，
    甫於民國98年6 月22日縮短刑期執行完畢。其又因施用毒品
    案件，經本院以95年度毒聲字第675 號裁定移送觀察、勒戒
    後，認無繼續施用毒品傾向，於96年11月29日執行完畢釋放
    ，由臺灣彰化地方法院檢察署檢察官以96年度毒偵緝字第13
    0 號為不起訴處分確定。詎其仍不知悔改，於觀察、勒戒執
    行完畢釋放後5 年內，復基於施用第一級毒品海洛因及第二
    級毒品甲基安非他命之犯意，於98年8 月27日19時許，在其
    位於彰化縣溪州鄉○○村○○路9 號住處之隔壁即8 號房屋
    內，以將第一級毒品海洛因及第二級毒品甲基安非他命摻雜
    置放於玻璃管吸食器中，再點火加熱使產生煙霧吸用之方式
    ，同時施用第一級毒品海洛因及第二級毒品甲基安非他命1
    次。嗣於98年8 月29日15時40分許，因其係毒品列管人口，
    為警在彰化縣溪洲鄉○○村○○路○ 段旁盤查，並依臺灣彰
    化地方法院檢察署檢察官核發之強制採驗尿液許可書強制採
    驗其尿液，結果呈嗎啡及甲基安非他命陽性反應，而查悉上
    情。
二、案經彰化縣警察局北斗分局報告臺灣彰化地方法院檢察署檢
    察官偵查起訴。
    理    由
一、本案被告甲○○所犯係死刑、無期徒刑、最輕本刑為3 年以
    上有期徒刑以外之罪，其於準備程序就前揭被訴事實為有罪
    之陳述，經受命法官告知簡式審判程序之旨，並聽取其與公
    訴人之意見後，本院認無不得或不宜改依簡式審判程序進行
    之處，爰依刑事訴訟法第273 條之1 第1 項、第284 條之1
    ，裁定由受命法官獨任進行簡式審判程序，合先敘明。
二、上揭事實，業據被告甲○○於本院審理時坦承不諱，且其於
    98年8 月29日為警查獲時所採取之尿液，經送鑑驗結果，確
    呈嗎啡（按一般施用海洛因者會在其體內代謝為嗎啡成分殘
    留，並經由尿液排出），及甲基安非他命陽性反應，此有彰
    化縣警察局北斗分局溪洲分駐所委託檢驗尿液代號與真實姓
    名對照認證單及詮昕科技股份有限公司00000000號濫用藥物
    尿液檢驗報告各1 紙附卷可稽，足徵被告自白與事實相符，
    堪予採信。而被告前因施用毒品案件，經本院以95年度毒聲
    字第675 號裁定移送觀察、勒戒後，認無繼續施用毒品傾向
    ，已於96年11月29日執行完畢釋放，有臺灣高等法院被告前
    案紀錄表在卷足憑，被告於上揭觀察、勒戒執行完畢釋放後
    5 年內，再犯施用毒品犯行，亦堪認定。本案事證已臻明確
    ，被告施用第一級毒品海洛因、第二級毒品甲基安非他命犯
    行堪予認定，應依法論科。
三、核被告所為，係犯毒品危害防制條例第10條第1 項之施用第
    一級毒品罪及同條第2 項之施用第二級毒品罪。其為供己施
    用而於施用前持有海洛因及甲基安非他命之低度行為，各為
    其施用之高度行為所吸收，均不另論罪。被告以一個施用行
    為，同時施用第一級毒品海洛因及第二級毒品甲基安非他命
    ，係以一行為同時觸犯上開二罪名，為想像競合犯，應依刑
    法第55條之規定，從一重之施用第一級毒品罪處斷。又查被
    告曾因竊盜、妨害自由案件，經本院以96年度易字第1841號
    判決判處有期徒刑4 月、3 月，應執行有期徒刑6 月確定（
    第1 案）；又因竊盜案件，經本院以97年度彰簡字第28號判
    決判處有期徒刑3 月確定（第2 案）；再因竊盜案件，經本
    院以97年度簡字第231 號判決判處有期徒刑5 月確定（第3
    案），嗣上開第1 、2 案經本院裁定應執行有期徒刑9 月確
    定，並與上開第3 案接續執行，已於98年6 月22日縮短刑期
    執行完畢，有臺灣高等法院被告前案紀錄表1 份附卷可稽，
    其受此有期徒刑執行完畢後，5 年內故意再犯有期徒刑以上
    之罪，為累犯，應依刑法第47條第1 項之規定，加重其刑。
    爰審酌被告前曾因施用毒品罪行，經2 次移送觀察、勒戒，
    猶不知悔改，再犯施用毒品犯行，不僅戕害自身健康，更辜
    負國家將其視為病人施以勒戒處遇之苦心，惟考量被告犯罪
    動機、目的，其手段對他人權益之侵害仍屬有限及於本院審
    理時已坦承犯行之犯後態度等一切情狀，認公訴人求處有期
    徒刑1 年，尚屬稍重，爰量處如主文所示之刑，以示懲儆。
據上論斷，應依刑事訴訟法第273 條之1 第1 項、第299 條第1
項前段，毒品危害防制條例第10條第1 項、第2 項，刑法第11條
前段、第55條、第47條第1 項，判決如主文。
本案經檢察官王元郁到庭執行職務。
中    華    民    國    99    年    1     月    29    日
                  刑事第四庭    法  官  吳永梁
以上正本證明與原本無異。
如不服本判決應於收受判決後10日內向本院提出上訴書狀，並應
敘述具體理由；其未敘述上訴理由者，應於上訴期間屆滿後20日
內向本院補提理由書(均須按他造當事人之人數附繕本)「切勿逕
送上級法院」。
中    華    民    國    99    年    1     月    29    日
                                書記官  許原嘉
附錄本案論罪科刑法條全文：
毒品危害防制條例第10條
施用第一級毒品者，處6 月以上5 年以下有期徒刑。
施用第二級毒品者，處3 年以下有期徒刑。

司法院資訊處製作；財團法人民間司法改革基金會備份。
